臺灣臺北地方法院民事裁定　　　　　　 100年度小上字第11號
上　訴　人　陳玉麟
被　上訴人　新安東京海上產物保險股份有限公司
法定代理人　黃文成
訴訟代理人　辛潔筠
上列當事人間請求損害賠償事件，上訴人對於民國99年12月14日
本院新店簡易庭99年度店小字第981號第一審判決提起上訴，本
院裁定如下：
    主  文
上訴駁回。
第二審訴訟費用新臺幣壹仟伍佰元由上訴人負擔。
    理  由
一、按對於小額程序之第一審裁判之上訴或抗告，非以其違背法
    令為由，不得為之。又上訴狀內應記載上訴理由，表明下列
    各款事項：(一)原判決違背之法令及具體內容。(二)依訴訟資料
    可認為原判決有違背法令之具體事實，民事訴訟法第436條
    之24第2項、第436條之25分別定有明文。又依同法第436條
    之32第2項準用第468條規定，判決不適用法規或適用不當者
    ，為違背法令。是當事人對於小額程序第一審判決提起上訴
    ，如依民事訴訟法第468條規定，以小額程序第一審判決有
    不適用法規或適用法規不當為理由時，其上訴狀或理由書應
    有具體之指摘，並揭示該法規之條項或其內容，若係成文法
    以外之法則，應揭示該法則之旨趣，倘為司法院解釋或最高
    法院之判例，則應揭示該判解之字號或其內容。上訴狀或理
    由書如未依此項方法表明者，即難認為已對於小額程序第一
    審判決之違背法令有具體之指摘，其上訴自難認為合法。
二、本件上訴意旨略以：上訴人與當時被上訴人所承保車號7203
    -TT自小客車（下稱系爭車輛）之駕駛人即訴外人王秉政曾
    以口頭約定車損部分由各自負擔，王秉政就不應以全險方式
    轉而要求被上訴人理賠，但被上訴人卻同意賠付系爭車輛之
    維修費用，本件維修費用已經成為被上訴人與系爭車輛所有
    權人之紛爭，被上訴人不應另以損害賠償訴訟請求上訴人賠
    償。縱認被上訴人有權請求上訴人賠償，但依道路交通事故
    處理辦法第13條及交通事故當事人登記聯單上第2條、第6條
    規定，被上訴人仍應於法定期間內向主管機關申請肇事鑑定
    裁決，俟裁決報告認定上訴人有所疏失後，才能請求上訴人
    負損害賠償責任，蓋承辦法官並無肇事鑑定專業身份，其僅
    依兩造陳述內容而為法理判斷，應無法釐清本件肇事責任歸
    屬，並與民法第1條規定有所抵觸（因法律有規定者，依法
    律；而道路交通管理處罰條例第8條第3項規定：公路主管機
    關應設置交通裁決單位，該機關或交通裁決單位並非指地方
    法院）。然本件事故發生於民國99年1月14日，被上訴人於
    未申請肇事鑑定裁決之情況，逕自同意賠付維修費用予系爭
    車輛之所有權人，並遲至99年10月間始以損害賠償訴訟請求
    上訴人負損害賠償責任，明顯圖利自己及系爭車輛所有權人
    。況原判決係以民法第184條、第191條為左方車應禮讓右方
    車為基準，但右方車輛（王秉政）撞擊點是在車身前段，顯
    然本件車禍事故肇因於王秉政車速過快，於發生緊急狀況時
    反應不及所致，於此情形，系爭車輛（王秉政）之一方亦應
    負擔肇事責任，惟實際對錯仍應以交通事故裁決所之交通事
    故調查報告為準，原審判決實屬不當等語。
三、經查，上訴意旨僅就原審取捨證據及認定事實為指摘，並未
    具體指摘原審判決有何不適用法規或適用不當之情形，復未
    指明所違背之法規、法則、司法解釋或最高法院判例，以指
    出原判決違背何等法令等，依前揭規定意旨及說明，應認上
    訴人提起本件上訴，未具上訴之合法程式，其上訴自難認為
    合法，應予駁回。
四、本件訴訟費用額，確定為如主文第2項所示。
五、據上論結，本件上訴為不合法。爰依民事訴訟法第436條之
    32第1項、第2項、第444條第1項前段、第436條之19第1項、
    第95條、第78條，裁定如主文。
中    華    民    國    100   年    1     月    31   日
                民事第一庭審判長法  官  朱漢寶
                                法  官  周美雲
                                法  官  楊晉佳
以上正本係照原本作成。
本裁定不得抗告。
中    華    民    國    100   年    1     月    31   日
                                書記官  蘇炫綺